臺灣高等法院高雄分院刑事判決　　　　　　　　九十三年度重上更(四)字第四六號
　　　上　訴　人
　　　即　被　告　丙○○
右上訴人因違反稅捐稽徵法等案件，不服臺灣高雄地方法院八十三年度訴字第三四六
九號中華民國八十四年十月三十日第一審判決（起訴案號：臺灣高雄地方法院檢察署
八十二年度偵字第一八五八八號八十三年度偵字第一二一八四號），提起上訴，判決
後，經最高法院第四次發回更審，本院判決如左：
      主  文
原判決關於丙○○部分撤銷。
丙○○公司負責人，為納稅義務人，以詐術逃漏稅捐，處有期徒刑捌月。減為有期徒
刑肆月，如易科罰金，以拾元折算壹日。
      事  實
一、丙○○為翁新業之子，與翁新業及丙○○之兄弟翁淵滿、翁安田等人共同經營多
    家公司，由翁新業（已判決無罪確定）登記為昊億股份有限公司（下稱昊億公司
    ）之負責人，丙○○登記為千馬金屬股份有限公司（下稱千馬公司）之負責人，
    均由翁淵滿（已於九十三年二月六日死亡，經最高法院判決不受理確定）實際負
    責經營，從事金屬銅料之買賣業務。民國七十八年間，翁淵滿向其妻弟乙○○稱
    ：「你在菜市場工作（替豬販剝豬骨頭），毋需申報所得稅」云云，情商擔任其
    經營公司之人頭員工，藉以減輕公司之稅負，經乙○○之同意後，將國民身分證
    影本交付翁淵滿，並同意翁淵滿刻印處理報稅事宜。
二、丙○○為千馬公司之負責人，於七十八年間為公司法規定之該公司負責人即納稅
    義務人。千馬公司由翁淵滿負責經營期間，翁淵滿竟將前項所述取自其妻弟乙○
    ○之國民身分證影本及同意翁淵滿刻製之印章，交由千馬公司不知情之某不詳姓
    名成年之會計小姐，由其於七十八年四月間在該公司內，填製乙○○於七十八年
    間未辦營業登記卻與千馬公司間有買賣廢銅，其時間、數量及金額詳如附表所示
    之不實個人一時貿易資料申報表，而於七十八年五月間向財政部高雄市國稅局申
    報所得稅時，逃漏千馬公司所應繳交之營利事業所得稅（經本院按財政部台北國
    稅局九十二年二月二十日財北國稅審一字第０九二００一三四七六號函所示之計
    算方式及稅率核算，其逃漏營利事業所得稅應為三百六十萬九千九百八十四元五
    角）。
三、案經告發人乙○○向台灣高雄地方法院檢察署檢察官檢舉偵查起訴。
      理  由
一、訊據上訴人即被告丙○○坦承其家族經營千馬等多家公司，並從事銅金屬之買賣
    業務，惟否認有逃漏稅捐犯行，辯稱：我雖於七十八年間為千馬公司名義上之負
    責人，但實際均由翁淵滿負責經營，我就右揭逃漏稅捐一事，並不知情云云。
二、經查：
  (一)據屏東縣政府九十年十一月二十日九一屏府建工字第０一八二二一七號函檢送千
    馬公司之登記事項載明丙○○為負責人。被告丙○○於偵查中亦供承於七十八年
    間其為千馬公司負責人（見偵查卷第九十二頁、第一０七頁背面、第一一二頁）
    ，同案被告翁淵滿於偵查中亦供承；「乙○○的稅是我拿他身分證交給千馬、昊
    億公司報薪資所得稅及營利事業所得稅：：：是七十八年的事。」等語（見偵查
    卷第八十七頁背面、第四十六頁），核與已判決無罪確定之乙○○所稱其於七十
    八年間將身分證借給其姊夫翁淵滿報薪資所得等情相符（見偵查卷第二十頁、第
    四十六頁）。翁淵滿又供稱：「我：：：以前有在千馬、昊億公司上班：：：」
    等語。而被告丙○○係牙醫師，此有其身分證影本及牙醫師證書各一份可證，其
    於本院調查時供稱：「千馬公司不是我父親翁新業的家族企業，是我大哥翁溢深
    及三哥翁淵滿於民國五十六年間由買賣廢五金生意經營而設立的，既然不是我父
    親留下來的產業，所以沒有理由由我來經營，我沒有實際經營，我只是登記名義
    上之負責人」等語。證人即翁安田之妻翁許春燕亦稱：「千馬公司設立於民國六
    十幾年，我曾經是名義上的負責人，我忘記從什麼時間當到什麼時候：：：，因
    為翁安田信譽不佳，翁安田曾經支票被盜用三張，所以被銀行拒絕往來，千馬公
    司後來若向銀行辦理貸款時，銀行會要求翁安田當連帶保證人，而翁安田信用不
    好，所以翁淵滿才去拜託丙○○，將千馬的負責人過名於丙○○的名下。」等語
    ，足證同案被告翁淵滿於七十八年間確係負責昊億、千馬公司之經營，且由翁淵
    滿負責將乙○○之身分證件交給千馬公司辦理報稅事宜。
  (二)告訴人乙○○於八十年十月十二日在高雄縣稅捐稽徵處調查時自承「我自七十八
    年一月一日至七十八年十二月三十一日止，未辦營業登記，期間整年陸續銷售廢
    銅：一、千馬公司計二二六、一九○公斤，金額一四、四三九、九三八元。二、
    昊億公司計二二六、八五一公斤，金額一二、○九六、二○八元。我出售昊億公
    司之廢銅，係在高雄市○○區○○路二十二號交貨與收錢：：：」；告訴人嗣於
    八十一年七月三十一日在高雄市國稅局調查時又自承「七十八年度總銷售二六○
    噸左右，單價五十元左右，由買主僱車運走：：：」（見偵查卷第七十四頁、第
    七十六至七十八頁）。惟乙○○於七十八年間在高雄縣鳳山市鳳農市場從事殺豬
    剝骨之工作，自每日晚間十時至翌日天亮返家，並未兼作買賣廢銅之副業，業據
    證人侯彩郎、李玉梅於偵查中、原審及本院前審調查時結證明確（見偵查卷第一
    ０七、一０八、一一二、一一三頁、第一二九頁背面、原審卷第一○九頁甲、反
    面及本院上訴卷第一一一至一一六頁），尤以同案被告翁淵滿之妻李玉梅於偵查
    中證稱：「乙○○的稅單是寄到我家，我全部都交給翁淵滿，乙○○在殺豬，他
    沒有買過廢銅，我跟乙○○及我母親住在一起已有十三年了，他從來沒有做過廢
    銅的買賣」（見偵查卷第一二九頁）。依情理而言，李玉梅只可能依事實陳述或
    偏袒其夫即翁淵滿，不可能陷害翁淵滿，所證應堪採信。另證人呂郁雄於原審亦
    結證稱：「我於八十一年九月間才調職至財政部台灣省南區國稅局高雄縣分局報
    到，承辦『追追追小組』職務，八十二年承辦此案，先在五甲菜市場遇到乙○○
    其母及妹，二人痛哭說李某被冤枉，：：：訪視結果有作書面報告，：：：：認
    為乙○○家不可能堆一萬五千公斤如此多廢銅，因為李家門口為菜市○○○道，
    ：：：」等語在卷（見原審卷第一二四至一二六頁）。參以證人乙○○家居簡略
    ，有照片十七幀附卷可資佐證（見偵查卷第一一九頁至第一二三頁），豈能於七
    十八年間因買賣廢銅有二千六百餘萬元之營業額？況查乙○○因被虛報一時貿易
    營業額，經高雄縣稅捐稽徵處查獲逃漏七十八年度營業稅本稅為一百三十二萬六
    千八百零七元，應繳罰鍰七百九十六萬三千八百零七元，此有該處八十五年四月
    二十四日八五高縣稅法字第０三五八二０號函在卷可稽（見本院上訴卷第七十五
    頁），上開本稅及罰鍰金額合計為九百二十九萬零六百十四元。同案被告翁淵滿
    雖辯稱：乙○○有拿身分證同意辦理一時貿易營業所得云云，惟查乙○○係基於
    親戚關係，而同意提供國民身分證辦理一時貿易營業所得，旨在協助翁淵滿經營
    業務，但翁淵滿所為，事後竟致令其應繳鉅額稅捐之損害，當然非其所願。益徵
    同案被告翁淵滿所稱「乙○○有拿身分證『同意』辦理」，乃係同意其自行處理
    虛偽造假之意，否則如翁淵滿與乙○○間真有鉅額廢銅買賣，不待乙○○之同意
    ，乙○○即有提出相關資料供翁淵滿申報之義務。茲乙○○依其所從事代人殺豬
    剝骨之工作，收入十分有限，顯無能力負擔高額之稅款，若謂乙○○事前知必增
    加稅負，雙方必談好相當之條件及代價，乙○○始可能答應，否則乙○○豈可能
    平白負擔該稅金。因此翁淵滿上開所辯顯與常情有悖，殊無可能，亦足證翁淵滿
    實際所經營之千馬公司與乙○○間確無買賣如附表所示之廢銅買賣。準此，千馬
    公司所出具向乙○○買賣廢銅之個人一時貿易資料申報表二十六紙，當非實在。
    至證人馬文科及歐國民之子歐清彬雖證稱告訴人與翁淵滿曾於七十八年間分別向
    馬文科、歐國民購買廢銅（見原審卷第五十五頁，本院上訴卷第一六三頁）。惟
    查同案被告翁淵滿既係專門從事此一行業，且翁淵滿對於向馬文科、歐國民之收
    購廢銅等情並未否認，既由翁淵滿向之收購，豈容非經營此一行業之告訴人乙○
    ○再與有親戚關係之翁淵滿一同向他人訂購後再轉賣予翁淵滿所經營公司之理，
    故證人馬文科、歐清彬上開之證詞，充其量僅能證明係告訴人利用閒暇而協助親
    戚即翁淵滿外出收購之事實。是告訴人乙○○於八十年十月十二日在高雄縣稅捐
    稽徵處調查時自承各情，顯與事實不符，非可採擇。告訴人事後翻異，為可理解
    ，應可採信。
  (三)告訴人乙○○於原審就「為何翁淵滿向你拿身分證？」一節，答稱：「他說要逃
    漏稅，他們家族是在逃漏稅。」等語（見原審卷第一八九頁），準此而言，告訴
    人提出身分證之目的，旨在幫忙千馬、昊億公司逃漏稅捐，則填寫任何虛偽報稅
    文書，應為告訴人乙○○所能預見，從而千馬、昊億公司以告訴人乙○○名義填
    寫個人一時貿易資料申報表，應認在告訴人乙○○概括授權範圍，雙方無買賣廢
    銅情事，亦無成立偽造私文書罪之可言。另告訴人乙○○於七十七年間開始在鳳
    山市鳳農市場從事剝骨工作，並未兼營其他廢銅買賣之副業，且其居家環境、經
    濟狀況亦不可能有如附表所示廢銅買賣之高營業額，業據證人侯彩郎、李玉梅、
    呂郁雄結證在卷，已如前述。且乙○○於偵查中之告訴狀僅供承翁淵滿情商其擔
    任昊億、千馬公司之人頭員工，申報薪資所得，藉以減輕上開公司之稅負，因而
    交付身分證影本等情，其實際上並無與上開公司有鉅額之一時貿易，亦無幫助上
    開公司以不實之個人一時貿易資料申報表之會計憑證，而告訴人乙○○於偵查中
    稱「翁淵滿拿我當人頭，報薪資所得，假報在千馬、昊億公司工作，其實七十八
    年我在鳳農市場剝豬骨工作，：：：案發後，稅捐稽徵機關傳我去做筆錄，翁淵
    滿叫我承認廢銅是我賣給昊億、千里公司，他說會幫我把稅繳清，我就答應了，
    結果並未履行：：：叫我說我出售廢銅給他們，實際上我沒有賣廢銅」等語（見
    偵查卷第二十、二十一頁），被告翁淵滿於偵查中稱：「七十八年間，我拿乙○
    ○身分證交給千馬、昊億公司報稅，（乙○○是否有在這二家公司上班？）廢銅
    賣多就津貼多，賣少就津貼少」等語（見偵查卷第四十六頁），則屬非謂在其公
    司上班領薪。丙○○、翁淵滿亦無持其身分證虛偽申報乙○○之薪資所得，此有
    被告乙○○七十八年度綜合所得稅核定通知書一件附卷足稽，足證千馬公司係以
    乙○○之身分證申報一時貿易，而未申報為人頭員工。
  (四)證人翁溢深於本院前審證稱：「千馬及昊億公司之實際負責人是翁淵滿，翁新業
    、丙○○只是掛名而已。」等語（見本院上訴卷第六七頁背面），與同案被告翁
    淵滿自承其係上揭二家公司之實際經營者，甲相符合。證人許堯鐘於本院前審證
    稱：「我於七十二年至八十年間受僱於翁淵滿、在千馬及昊億公司當管理員，乙
    ○○於七十八年間曾載廢銅來工廠。」等語（見本院上訴卷第六八頁）。證人蔡
    幸蓁於本院前審證稱：「我自七十七年至八十二年在昊億公司擔任會計，我任職
    期間，乙○○都陸陸續續拿廢銅到公司賣，他來賣廢銅都有登記在公司帳冊。」
    等語（見本院卷第一六一頁背面、第一六二頁）。證人歐清彬於本院前審證稱：
    「乙○○及翁淵滿於七十八年間，常到我們倉庫載廢銅，他們載貨時，都會簽貨
    單，貨單由我父親負責收集，我父親八十三年間去世，現在貨單有無存在不知道
    。」等語（見本院上訴卷第一六三頁、第一六四頁）。證人許堯鐘、蔡幸蓁曾與
    被告等有僱傭關係，其等之證詞難免偏頗於被告等，而不足採信。至於證人歐清
    彬亦未能提出乙○○有向其父購買廢銅之憑證，以實其說，其證言亦難採信。
  (五)被告翁淵滿就虛偽填製乙○○與昊億公司之不實個人一時貿易資料申報表部分，
    經財政部台北國稅局核算，逃漏營利事業所得稅額為三百零二萬四千零五十二元
    ，有財政部台北國稅局九十二年二月二十日財北國稅審一字第０九二００一三四
    七六號函可證。另附表部分，財政部高雄市國稅局九十二年四月三日財高國稅審
    一字第０九二００二二三二二號函雖以檔案資料保存逾期，無法核算為由而未核
    算，但本院參考財政部台北國稅局九十二年二月二十日財北國稅審一字第０九二
    ００一三四七六號函所示之計算方式及稅率核算其逃漏營利事業所得稅為三百六
    十萬九千九百八十四元五角（此部分，虛報之金額較多，揆諸稅率累進，採用與
    前述相同之稅率核算為有利於被告，附此敘明）。至台北市國稅局上開九十二年
    二月二十日函估算昊億股份有限公司逃漏營利事業所得稅額，其前提係以「若該
    公司屬虛增成本且當年度結算申報課稅所得或案附違章查獲前核定課稅所得為『
    甲數』者，估算其逃漏營利事業所得稅額為：：：」，係指其課稅所得為『甲數
    』時，始有逃漏營利事業所得稅之可言一節，查就千馬公司之營利事業所得稅多
    少，雖已因檔案資料保存逾期，無法核算為由而未核算，該資料已經銷燬，亦無
    從檢送，但本院以１同案被告翁淵滿向其妻弟乙○○借用身分證影本之目的係在
    減輕稅捐，茍千馬公司無課稅所得，翁淵滿又何須向乙○○借用身分證影本？（
    千馬公司並未用乙○○之身分證影本申報薪資所得，已如前述；另亦未用以減輕
    營業稅之課征，詳後述）；２同案被告翁淵滿向乙○○借用身分證影本之目的係
    供昊億、千馬公司使用，翁淵滿並同時申報乙○○與昊億、千馬兩公司之一時貿
    易，則以常情而論，昊億、千馬公司之營業情況應屬相似（否則僅申報昊億公司
    之一時貿易即可），而查昊億公司於七十八年之申報課稅所得額為二百四十三萬
    九千六百八十五元，此有昊億公司七十八年度營利事業所得稅結算申報核定通知
    書附於原審卷內可稽（原審卷二百七十頁），其課稅所得為甲數；二種情形，認
    為千馬公司於七十八年度營利事業所得稅結算申報之所得亦應為甲數。
  (六)綜上所述，被告丙○○否認犯罪，顯係卸責之詞，不足採信。其罪證已很明確，
    犯行堪以認定。
三、按稅捐稽徵法關於納稅義務人應處徒刑之規定，於公司法規定之公司負責人適用
    之，同法第四十七條第一款定有明文。次按稅捐稽徵法第四十七條第一款所定公
    司法規定之公司負責人應受處罰，係自同法第四十一條轉嫁而來，非因身分成立
    之罪，（最高法院八十一年五月十九日、八十一年度第三次刑事庭會議決議、八
    十五年度台上字第六一九六號判決參照）。亦即將納稅義務人之公司之責任，基
    於刑事政策之考慮，於其應處徒刑範圍內，轉嫁於公司之負責人，故此情形而受
    罰之公司負責人，乃屬於「代罰」之性質，不因其是否為實際負責經營之人為限
    。本件被告丙○○既為千馬公司之公司負責人，即係捐稽徵法第四十一條所規定
    之納稅義務人，則對於實際經營該公司之人虛報該公司之「個人一時貿易資料申
    報表」作為「千馬」公司之「進貨憑證」虛增成本而逃漏營利事業所得稅等情，
    揆諸上揭要旨，自應有稅捐稽徵法第四十七條第一款之適用。核被告丙○○所為
    ，係犯稅捐稽徵法第四十七條之逃漏稅捐罪。被告丙○○既係轉嫁之受罰人，即
    無故意或與翁淵滿犯意連絡之問題，應依同法第四十一條處徒刑之規定處斷。又
    罰金罰鍰提高標準條例第二條第一項關於易科罰金之折算標準，於八十二年二月
    五日修甲，由原定提高十倍修甲為一百倍，自同年月七日生效，被告丙○○犯罪
    時間在七十九年間，即上開條例修甲生效前，比較新舊法律之規定，以修甲前之
    舊條例關於易科罰金之折算標準較有利於被告，依刑法第二條第一項但書之規定
    ，應從較有利於被告之舊罰金罰鍰提高標準條例第二條第一項之規定處斷。
四、原審就被告丙○○部分，為科刑之判決，固非無見；惟被告丙○○雖為千馬公司
    之負責人，於七十八年間為公司法規定之該公司負責人即納稅義務人，千馬公司
    則交由翁淵滿經營，基於前述轉嫁之規定，所犯稅捐稽徵法第四十七條之逃漏稅
    捐罪，應依同法第四十一條處徒刑之規定處斷。原審依偽造文書論罪科刑，尚有
    未洽。被告丙○○上訴意旨，仍執前詞，否認犯罪，指摘原判決此部分不當，為
    有理由，且原判決亦有如上所述可議之處，自應由本院就被告丙○○部分予以撤
    銷改判。爰審酌被告丙○○係基於轉嫁之規定而代罰及逃漏稅捐，量處如主文第
    二項所示之刑。又查被告丙○○犯罪行為之時間，係在中華民國七十九年十月三
    十一日以前，合於中華民國八十年罪犯減刑條例第二條第一項第二款第三目、第
    四條第二項之減刑條件，應於裁判時，減其宣告刑二分之一，並依法諭知如易科
    罰金之折算標準如主文第二項所示。
五、檢察官起訴另認被告丙○○另基於逃漏稅捐之故意，由有幫助逃漏稅捐故意之翁
    淵滿出面向知情之乙○○取得其身分證影本後，交由昊億及千馬公司向財政部台
    北市國稅局及高雄市稅捐稽徵處小港分處虛偽申報一時貿易，作為其等公司進貨
    憑證，申報扣抵營業稅款，以此不甲當方法逃漏稅捐，另指被告逃漏營業稅一節
    ，訊據被告丙○○亦否認有此部分之犯行。惟按「個人一時貿易資料申報書表」
    依財政部八十年七月十七日台財稅第八０一二五一五三六號函規定，僅限於營利
    事業向依法免辦營業登記，且非經常買賣商品之個人購買商品者使用。營業人向
    未辦登記之個人進貨，如未符上開規定而取得個人一時貿易資料申報書表者，稽
    徵機關對營業人所得稅結算申報案件，會調帳查核以防逃漏，因該表無進項稅額
    扣抵，故無逃漏營業稅，有卷附高雄市稅捐稽徵處八十五年二月二十三日八五高
    市稽工字第０一０一二四號函可稽，至於卷附高雄縣稅捐處八十五年四月二十四
    日八五高縣稅法字第０三五八二０號函復「．．．經查李君（指乙○○）係於七
    十八年間未辦營業登記擅自營業經本處查獲，計逃漏七十八年營業稅本稅新台幣
    0000000元」等語，係以乙○○為逃漏稅捐之主體，非屬千馬、昊億公司
    逃漏營業稅之憑據。又按稅捐稽徵法上之逃漏稅捐罪，係屬結果犯，須有逃漏應
    繳納之稅捐之結果發生，始足構成。公訴人認被告虛偽申報一時貿易作為其等公
    司進貨憑證申報扣抵營業稅款，因上開財政部已敘明該表無進項稅額扣抵，千馬
    公司自無扣抵營業稅款逃漏營業稅情事，被告丙○○就此部分亦無從予以處罰。
    因公訴人認此部分與前開有罪部分有實質上一罪之關係，此部分爰不另為無罪之
    諭知，附此說明。
六、同案被告翁新業、乙○○、翁淵滿部分，已經判決確定，不另論列，附此明。
據上論斷，應依刑事訴訟法第三百六十九條第一項前段、第三百六十四條、第二百九
十九條第一項前段，稅捐稽徵法第四十七條第一款、第四十一條，刑法第二條第一項
但書、第十一條前段、第四十一條第一項，中華民國八十年罪犯減刑條例第二條第一
項第二款第三目、第四條第二項、第八條、第十條，舊罰金罰鍰提高標準條例第一條
、第二條第一項，判決如主文。
本案經檢察官羅建勛到庭執行職務。
中      華      民      國    九十三    年      十      月      七      日
                              臺灣高等法院高雄分院刑事第九庭
                                  審判長法官  張明松
                                        法官  郭玫利
                                        法官  任森銓
右甲本證明與原本無異。
如不服本判決應於收受本判決後十日內向本院提出上訴書狀，其未述上訴理由者，
並得於提起上訴後十日內向本院補提理由書狀（均須按他造當事人之人數附繕本)「
切勿逕送上級法院」。
                                      書記官  蘇恒仁
中      華      民      國    九十三    年      十      月      七      日
附錄  本案論罪科刑法條：
稅捐稽徵法第四十七條第一款、第四十一條
稅捐稽徵法第四十七條
本法關於納稅義務人、扣繳義務人及代徵人應處徒刑之規定，於左列之人適用之：
一、公司法規定之公司負責人。
稅捐稽徵法第四十一條
納稅義務人以詐術或其他不甲當方法逃漏稅捐者，處五年以下有期徒刑、拘役或科或
併科新臺幣六萬元以下罰金。
附表：千馬公司向高雄市稅捐處小港分處虛偽申報一時貿易
┌──┬────┬────┬───────┬──────────┐
│編號│買受原因│買受日期│數  量（公斤）│合計金額（新台幣）  │
├──┼────┼────┼───────┼──────────┤
│ １ │廢銅買賣│ 4. │      九二六五│      四九一０四五元│
├──┼────┼────┼───────┼──────────┤
│ ２ │同    右│ 5.9. │    二三八二０│    0000000元│
├──┼────┼────┼───────┼──────────┤
│ ３ │同    右│ 6.1. │    一七三二０│    0000000元│
├──┼────┼────┼───────┼──────────┤
│ ４ │同    右│ 7.10. │    一九六五０│    0000000元│
├──┼────┼────┼───────┼──────────┤
│ ５ │同    右│ 8.2. │    一一六四０│      六四六二四０元│
├──┼────┼────┼───────┼──────────┤
│ ６ │同    右│ 8.11. │    一二六四０│      七０七八四０元│
├──┼────┼────┼───────┼──────────┤
│ ７ │同    右│ 9.1. │    一八七五六│    0000000元│
├──┼────┼────┼───────┼──────────┤
│ ８ │同    右│ 9.12. │    二四三一一│    0000000元│
├──┼────┼────┼───────┼──────────┤
│ ９ │同    右│ 10.2. │    一六二三六│      九０九二一六元│
├──┼────┼────┼───────┼──────────┤
│ １０ │同    右│ 10.11. │    一二九五０│      七二五二００元│
├──┼────┼────┼───────┼──────────┤
│  │同    右│ 10. │    一四九六五│      八三八０四０元│
├──┼────┼────┼───────┼──────────┤
│  │同    右│ 11.2. │    一二八九五│      七０九二二五元│
├──┼────┼────┼───────┼──────────┤
│  │同    右│ 11. │    一一五六八│      六三六二四０元│
├──┼────┼────┼───────┼──────────┤
│  │同    右│ 12.4. │    二０六七四│    0000000元│
├──┼────┼────┼───────┼──────────┤
│  │同    右│ 12.16. │    二三一五二│    0000000元│
├──┴────┴────┴───────┼──────────┤
│總計                  二二六、一九０公斤│  00000000元│
└────────────────────┴──────────┘
